【裁判字號】    96,訴,2958
【裁判日期】    970118
【裁判案由】    毒品危害防制條例
【裁判全文】
臺灣板橋地方法院刑事判決              96年度訴字第2958號
公  訴  人  臺灣板橋地方法院檢察署檢察官
被      告  甲○○
上列被告因違反毒品危害防制條例案件，經檢察官提起公訴（九
十六年度毒偵字第四○五三號），被告就被訴事實為有罪陳述，
本院改行簡式審判程序審理，判決如下：
    主  文
甲○○施用第一級毒品，累犯，處有期徒刑捌月；又施用第二級
毒品，累犯，處有期徒刑肆月。應執行有期徒刑拾月。
    事  實
一、甲○○前因施用毒品案件，經本院以九十年度毒聲字第三八
    四五號裁定送觀察勒戒，認無繼續施用毒品傾向，於民國九
    十年十月八日執行完畢釋放，經臺灣板橋地方法院檢察署檢
    察官於九十年十月十一日，以九十年度毒偵緝字第七○四號
    不起訴處分確定；復於九十三年二月間因施用毒品案件，經
    本院於九十四年一月十日以九十三年度訴字第七一七號分別
    判處有期徒刑八月、四月，應執行有期徒刑十月確定，甫於
    九十四年九月二日縮刑期滿執行完畢。詎仍不知悔改，竟基
    於施用第一級毒品海洛因、第二級毒品甲基安非他命之犯意
    ，於九十六年五月二十六日上午六時三十分許，在臺北縣文
    德街九號四樓住處，分別以將海洛因摻入針筒內注射之方式
    ，施用海洛因一次，及將甲基安非他命置於吸食器內燒烤而
    吸取煙霧之方式施用甲基安非他命一次（施用器具均於施用
    後丟棄而滅失）。嗣於同日上午十時許，在上址為警查獲。
二、案經臺北縣政府警察局板橋分局移送臺灣板橋地方法院檢察
    署檢察官偵查起訴，本院改行簡式審判程序審理。
    理  由
一、訊據被告甲○○對於在上揭時、地施用海洛因、甲基安非他
    命之犯行均坦承不諱。被告為警查獲後所採之尿液，分別以
    ＥＩＡ酵素免疫分析法初驗、ＧＣ／ＭＳ氣相層析質譜儀法
    確認複驗後均呈安非他命類、鴉片類之陽性反應，此有卷附
    九十六年六月十二日臺灣檢驗科技股份有限公司濫用藥物尿
    液檢驗報告書一紙（見九十六年度毒偵字第四○五三號卷第
    四十三頁）足稽。按依現行（修正後）毒品危害防制條例就
    施用毒品者，祇於「初犯」及「五年後再犯」二種情形，有
    其追訴條件之限制，即須於初犯經觀察、勒戒或強制戒治釋
    放後，五年內均無施用毒品之行為，始能認其前所實施之觀
    察、勒戒或強制戒治已足遮斷毒癮，而得於五年後再犯時，
    再予適用初犯之規定，重行觀察、勒戒等程序。倘五年內已
    經再犯，被依法追訴處罰，縱其第三次（或第三次以上）施
    用毒品之時間在初犯釋放五年以後，即與「五年後再犯」之
    情形有別，且因已於「五年內再犯」，顯見其再犯率甚高，
    原實施觀察、勒戒或強制戒治，已無法收其實效，而無五年
    戒斷期之存在，自無再經觀察、勒戒及強制戒治之必要，應
    得逕行追訴處罰，此有最高法院九十五年度台上字第一○七
    一號判決足資參照。查被告前因施用毒品案件，經本院以九
    十年度毒聲字第三八四五號裁定送觀察、勒戒，認無繼續施
    用毒品傾向，於九十年十月八日執行完畢釋放，經臺灣板橋
    地方法院檢察署檢察官於九十年十月十一日以九十年度毒偵
    緝字第七○四號不起訴處分確定；復於九十三年二月間因施
    用毒品案件，經本院於九十四年一月十日以九十三年度訴字
    第七一七號判決判處有期徒刑八月、四月，應執行有期徒刑
    十月確定，甫於九十四年九月二日縮刑期滿執行完畢，此有
    臺灣高等法院被告前案紀錄表、法務部在監在押資料表附卷
    可按。被告本次再犯施用毒品犯行，依上揭最高法院判決意
    旨，顯非五年後再犯，自合於毒品危害防制條例第二十三條
    第二項之起訴條件。被告自白與事實相符，事證明確，犯行
    洵堪認定，應依法論科。
二、被告於上揭觀察、勒戒執行完畢釋放後，再犯本件施用毒品
    之犯行，核其施用第一級毒品海洛因，所為係犯毒品危害防
    制條例第十條第一項之施用第一級毒品罪；被告施用第二級
    毒品甲基安非他命，所為係犯同條例第十條第二項之施用第
    二級毒品罪。其施用前後非法持有海洛因、甲基安非他命之
    行為，為施用毒品之當然手段，應為施用毒品之行為所吸收
    ，均不另論罪。被告所犯上揭施用第一級毒品、第二級毒品
    罪，犯意各別，行為互殊，應予分論併罰。被告曾於九十三
    年二月間因施用毒品案件，經本院於九十四年一月十日以九
    十三年度訴字第七一七號分別判處有期徒刑八月、四月，應
    執行有期徒刑十月確定，甫於九十四年九月二日縮刑期滿執
    行完畢，此有臺灣高等法院被告前案紀錄表一份在卷可稽，
    被告於五年以內，故意再犯本件最重本刑為有期徒刑以上之
    罪，應依刑法第四十七條第一項之規定，論以累犯，並加重
    其刑。爰審酌被告屢次施用毒品而不思悔改，品行不端，意
    志力薄弱，其施用毒品經觀察勒戒後，仍無法斷絕施用毒品
    惡習，若非將其處以較長之刑期，與社會上毒品來源隔離，
    使其能深自反省，斷絕與毒品之接觸，不足以改正施用毒品
    惡習，並懲所犯及被告犯罪後對於施用毒品之犯行，已經坦
    承，態度良好等一切情狀，分別量處如主文所示之刑，以資
    懲儆，並定其應執行之刑。末查，起訴書所載，扣案之海洛
    因殘渣袋八只，並無鑑定資料，無從認定該八只夾鍊袋中含
    有海洛因成分，又被告否認係其所有之物，供稱係同時為警
    查獲之友人許苗珠所有，核與許苗珠於警詢中之供詞相符，
    是即不能證明為違禁物，又非屬被告所有之物，雖為供犯罪
    所用，然與刑法三十八條沒收之規定不合，爰不併予宣告沒
    收。
據上論斷，應依刑事訴訟法第二百七十三條之一第一項、第二百
九十九條第一項前段，毒品危害防制條例第十條第一項、第二項
，刑法第十一條前段、第四十七條第一項、第五十一條第五款，
判決如主文。
本案經檢察官馬中人到庭執行職務。
中    華    民    國    97    年    1     月    18    日
                臺灣板橋地方法院刑事第十八庭
                          法  官  王綽光
以上正本證明與原本無異
如不服本判決應於送達後10日內向本院提出上訴狀（應附具理由
及繕本）
                          書記官  許清秋
中    華    民    國    97    年    1     月    21    日
附錄本案論罪科刑法條全文：
毒品危害防制條例第10條
施用第一級毒品者，處 6 月以上 5 年以下有期徒刑。
施用第二級毒品者，處 3 年以下有期徒刑。


司法院資訊處製作；財團法人民間司法改革基金會備份。
